臺灣臺中地方法院刑事判決　　　　　　　 96年度訴字第738號
公　訴　人　臺灣臺中地方法院檢察署檢察官
被　　　告　甲○○
　　　　　　　　　　（另案
上列被告因違反毒品危害防制條例案件，經檢察官提起公訴（96
年度毒偵字第 854號），本院合議庭裁定由受命法官獨任行簡式
審判程序，判決如下：
    主  文
甲○○施用第一級毒品，累犯，處有期徒刑拾月；扣案之第一級
毒品海洛因拾包（合計淨重拾壹點陸壹公克、空包裝重參點零伍
公克）均沒收銷燬之。又施用第二級毒品，累犯，處有期徒刑陸
月；扣案之第二級毒品甲基安非他命貳包（合計毛重拾參點捌柒
公克）均沒收銷燬之，甲基安非他命吸食器壹組沒收。應執行有
期徒刑壹年貳月；扣案之第一級毒品海洛因拾包（合計淨重拾壹
點陸壹公克、空包裝重參點零伍公克）、第二級毒品甲基安非他
命貳包（合計毛重拾參點捌柒公克）均沒收銷燬之，甲基安非他
命吸食器壹組沒收。
    犯罪事實
一、甲○○有違反麻醉藥品管理條例、違反肅清煙毒條例等前案
    紀錄；又曾因多次施用毒品案件經觀察、勒戒及強制戒治等
    執行程序，刑責部分，則曾經本院以民國91年度訴字第2476
    號判決分別判處有期徒刑9月及5月確定，經與其因犯贓物罪
    經本院以93年度簡上字第575號判決所處5月之有期徒刑合併
    定應執行刑為有期徒刑1年5月確定後，入監執行，於95年 4
    月 7日假釋中付保護管束出監，並於95年5月4日縮刑期滿未
    經撤銷假釋，其未執行之刑，以已執行論（此部分構成累犯
    ）。惟其於未久後，復因施用毒品第一級及第二級毒品罪，
    經本院以95年度訴字第3117號判決合併判處有期徒刑1年2月
    確定，現在監執行中。詎其猶不知悔改，復於受前開有期徒
    刑之執行完畢後 5年內，基於反覆施用第一級毒品海洛因之
    犯意，自96年1月10日起至96年2月5日上午8時許止，在其位
    於臺中縣后里鄉○○路 583巷18號之住處內，以將少許海洛
    因摻入香菸內點燃後吸食其煙霧之方式，及約每天施用 1次
    之頻率，施用第一級毒品海洛因多次。其另基於反覆施用第
    二級毒品甲基安非他命（起訴書誤載為安非他命）之犯意，
    自96年1月6日起至96年2月5日上午11時許止，亦在上址住處
    或臺中市○○區○○路175號「威尼斯汽車旅館」205室內，
    以將少許甲基安非他命置於吸食器內再於其下點火燒烤後吸
    其煙霧之方式，及約每天施用 1次之頻率，施用第二級毒品
    甲基安非他命多次。嗣分別於：(一)96年1月12日凌晨0時30分
    許，在臺中市○○區○○路吉本巷17號前，發覺其獨自 1人
    睡於未熄火之7870- PS號自用小客車內，經上前盤查，其主
    動將置於該車後座手提包內之第一級毒品海洛因 6包（合計
    淨重1.54公克、空包裝重1.55公克）交出（連同甲基安非他
    命吸食器1組及電子磅秤1個均為警扣案，為除該海洛因 6包
    屬因本案查獲之第一級毒品外，另甲基安非他命吸食器 1組
    及電子磅秤 1個，則均屬甲○○友人吳傳賢所有之物，不應
    諭知沒收）；(二)96年2月5日中午12時30分許，在臺中市○○
    區○○路175號「威尼斯汽車旅館」205室停車庫前，為警循
    線查獲，並扣得其主動交出之手提包內第一級毒品海洛因 4
    包（合計淨重10.07公克、空包裝重1.5公克）、第二級毒品
    甲基安非他命2包（合計毛重13.87公克）、其所有供施用第
    二級毒品甲基安非他命使用之吸食器1組等物。
二、案經臺中市警察局第四分局及第二分局分別報告臺灣臺中地
    方法院檢察署檢察官偵查起訴及由本院併予審理。
    理  由
一、認定犯罪事實及量刑審酌之依據：
  (一)被告甲○○之自白。
  (二)證人吳傳賢與許純菁（96年2月5日被告經查獲時在場之人）
    分別於警詢或檢察官訊問中之證述。
  (三)臺中市警察局第二分局員警職務報告書、搜索扣押筆錄、扣
    押物品目錄表、採集尿液鑑定同意書、委託鑑驗尿液代號與
    真實姓名對照表各1份、查獲現場與扣案物品相片2張、中山
    醫學大學附設醫院藥物檢驗科藥物檢測中心尿液檢驗報告 1
    份、法務部調查局96年3月10日調科壹字第09623020540號鑑
    定書1份（均附於本院96年度訴字第809號影卷內）。
  (四)臺中市警察局第四分局員警職務報告書、搜索扣押筆錄、扣
    押物品目錄表、採集尿液鑑定同意書、委託鑑驗尿液代號與
    真實姓名對照表各1份、查獲現場與扣案物品相片6張（均附
    於臺中市警察局第四分局警詢卷內）、中山醫學大學附設醫
    院藥物檢驗科藥物檢測中心尿液檢驗報告 1份、法務部調查
    局96年3月18日調科壹字第09623022900號鑑定書 1份（均附
    於本院卷內）。
  (五)扣案之第一級毒品海洛因10包（合計淨重 11.61公克、空包
    裝重3.05公克）、第二級毒品甲基安非他命 2包（合計毛重
    13.87公克）、甲基安非他命吸食器1組。
  (六)臺灣高等法院被告前案紀錄表（被告前案、累犯及素行之認
    定）。
二、按施用毒品成癮者，其施用毒品之行為每常具有反覆實施之
    特性，是其行為與毒品危害防制條例第10條第1項或第2項之
    構成要件，於法律評價上，應認屬「集合犯」，即行為人數
    次之施用毒品行為，應僅論以一罪。而依被告甲○○前即有
    多次施用毒品之前案紀錄，雖經觀察、勒戒、強制戒治及刑
    之執行，猶未能戒除毒癮，復再犯本罪，且其本件施用第一
    級與第二級毒品之次數非僅 1次，時間則稱相當密集等情狀
    ，其為施用毒品成癮者，應無疑義。而其各次之施用第一級
    與第二級毒品行為，既係各基於同一反覆施用之犯意下所為
    ，自應各僅論以一罪（被告於96年 1月12日經查獲之事實與
    扣案物品，雖未經檢察官於起訴書中加以敘及，然既在起訴
    範圍之內，本院仍應加以補充敘明，並就此部分之證據資料
    併予審理）。
三、審酌被告甲○○之前案、累犯、素行情形、本次施用毒品之
    種類、持續之期間長短、施用之次數、方式、犯後已能坦承
    犯行、毒品罪之本質等一切情狀，予以分別量處如主文所示
    之刑，並定其應執行刑，以示懲儆。
四、適用之法條：刑事訴訟法第273條之1第1項、第299條第 1項
    前段、第310條之2、第454條第1項，毒品危害防制條例第10
    條第1項、第2項、第18條第1項前段，刑法第11條、第 47條
    第1項、第51條第5款、第38條第1項第2款。
本案經檢察官乙○○到庭執行職務。
中　　華　　民　　國　　96　　年　　4 　　月　　3 　　日
                  臺灣臺中地方法院刑事第六庭
                          法  官  鄧  敏  雄
上正本證明與原本無異
如不服本判決，應於送達後10日內向本院提出上訴狀（須附繕本
），上訴於臺灣高等法院臺中分院。
                          書記官  黃  士  益
中　　華　　民　　國　　96　　年　　4 　　月　　3 　　日
附錄本案論罪科刑法條全文：
毒品危害防制條例第10條
施用第一級毒品者，處6月以上5年以下有期徒刑。
施用第二級毒品者，處3年以下有期徒刑。
